【裁判字號】    89,訴,447
【裁判日期】    891030
【裁判案由】    清償債務
【裁判全文】
臺灣雲林地方法院民事裁定  八十九年度訴字第四四七號
    原      告  甲○○
    被      告  乙○○
                        身分證.
                        送達處.
右當事人間請求清償債務事件，本院裁定如左：
    主    文
原告之訴駁回。
訴訟費用由原告負擔。
    理    由
一、按原告起訴違背第二百五十三條、第二百六十三條第二項之規定，或其訴訟標的
    為確定判決之效力所及者，法院應以裁定駁回之。民事訴訟法第二百四十九條第
    一項第七款定有明文。
二、本件原告起訴意旨略以：被告前於民國七十八年間，向台灣企業銀行虎尾分行借
    款新台幣（下同）三十七萬元，並向臺灣土地銀行借款共積欠本金一百二十萬七
    千七百十七元未清償（其中被告應償還之本息部分為四十七萬七千七百十七元）
    ，均由原告及訴外人陳福改任連帶保證人，嗣因被告未為清償，前者致債權人聲
    請本院以七十九年度執字第四七六號，查封拍賣伊所有之土地及建物，嗣經和解
    受償三十七萬八千元，後者致債權人以本院七十九年度一三０三號查封拍賣伊所
    有另筆土地，並償還三十一萬元，但伊因土地、建物經拍賣、而受有經雲林縣稅
    捐稽徵處徵收之土地增值稅四十五萬零五百七十元之損失，應由被告負責補償，
    為此請求被告給付原告六十一萬八千二百八十七元，及自支付命令繕本送達被告
    翌日起至清償日止，按週年利率百分之五計算之利息等詞。
三、原告主張之事實，固據其提出支付命令、虎尾鎮調解委員會調解筆錄、強制執行
    聲請狀、執行命令各一件、民事執行處分配表二件、通知書三件為證，惟查，原
    告所主張之事實，業經本院以八十七年度訴字第五○五號認定原告主張其如數代
    償被告之債務乙節為不可採，而判決駁回原告之訴明確在案，此有被告提出該民
    事判決一份附卷可稽，嗣原告雖不服判決而提起上訴，卻因未依限繳納裁判費，
    而經駁回上訴確定，此亦有被告提出民事裁定二份在卷足憑，又原告以同一被告
    、訴訟標的及同一原因事實，提起本院八十九年度訴字第一九八號清償債務事件
    ，亦經本院以違反一事不再理原則為由裁定駁回原告之訴在案，並有該民事裁定
    在卷足按。而本件之當事人、訴訟標的、原因事實均與已判決確定之本院八十七
    年度訴字第五○五號清償債務事件相同，其訴之聲明所請求之金額雖有不同，但
    本件所請求之金額實已在上揭確定判決之範圍內，應認為同一事件，揆諸首揭說
    明，本件原告之訴違反一事不再理原則，依法應予裁定駁回。
四、依民事訴訟法第二百四十九條第一項第七款、第九十五條、第七十八條，裁定如
    主文。
中      華      民      國    八十九    年      十      月    三十     日
                                        臺灣雲林地方法院民事第一庭
~B法      官  楊曉惠
右為正本係照原本作成
如對本裁定抗告須於裁定送達後十日內向本院提出抗告狀，並應繳納抗告費新台幣四十五元。
中      華      民      國    八十九    年      十      月    三十      日
~B法院書記官  謝俊森


司法院資訊處製作；財團法人民間司法改革基金會備份。
